【裁判字號】    94,訴,584
【裁判日期】    950113
【裁判案由】    強盜等
【裁判全文】
臺灣雲林地方法院刑事判決               94年度訴字第584號
公  訴  人  臺灣雲林地方法院檢察署檢察官
被      告  癸○○
                    國民
                    （現另案於臺灣嘉義監獄執行中）
指定辯護人  陳青來律師
被      告  丙○○
                    國民
                    （現另案於臺灣雲林第二監獄執行中）
指定辯護人  本院公設辯護人丁○○
上列被告等因強盜等案件，經檢察官提起公訴（94年度偵字第21
81號、第2259號、第3204號、第3211號）及本院就被告癸○○竊
取手機部分擴張審理，本院判決如下：
    主  文
癸○○連續攜帶兇器竊盜，處有期徒刑壹年；又共同以強暴使人
行無義務之事，處有期徒刑肆月。應執行有期徒刑壹年月。扣
案之鑰匙壹串沒收之。其餘被訴強盜罪及搶奪罪部分均無罪。
丙○○共同以強暴使人行無義務之事，處有期徒刑月，如易科
罰金，以佰元折算壹日。其餘被訴強盜罪部分均無罪。
    事  實
一、癸○○基於意圖為自己不法所有之概括犯意，連續於：
  (一)民國93年12月26日6 時許，在雲林縣斗六市○○里○○路36
    9 號騎樓下，以自備鑰匙竊取沈乙○○所有車牌號碼USU-05
    1 號之輕型機車，得手後留供己用。
  (二)94年5 月7 日5 時許，在雲林縣斗南鎮○○里○○路171 號
    前，以自備鑰匙竊取被害人壬○○所有車牌號碼SGV-261 號
    之輕型機車得手。
  (三)94年5 月8 日16時許，在雲林縣斗六市○○里○○路72巷3
    號前，竊取其上插有鑰匙之庚○○所有車牌號碼MKS-979 號
    之重型機車得手。
  (四)94年5 月10日晚上某時許，在雲林縣斗六市○○路與大學路
    路口，趁不詳他人所有之MOTOROLA廠牌V180型手機（手機序
    號：000000000000000）及NOKIA廠牌3330型手機（手機序號
    ：000000000000000）各1支置於機車上無人看管之際，徒手
    竊取上開2支手機得手後交由其妻己○○變賣得款花用。
  (五)94年5 月13日8 時30分許，在雲林縣斗六市鎮○里○○路○
    段34號前，持客觀上足對之人生命、身體、安全構成威脅，
    具危險性之兇器鐵鎚及一字型起子各1 支，以該起子插入鑰
    匙孔並以鐵鎚毃打之方式，竊取戊○○所有車牌號碼C5-804
    7 號之自用小貨車得手。
二、癸○○又因懷疑甲○○竊取其電腦主機內之硬碟，遂於94年
    3 月初某日20時許，與其妻己○○（待通緝到案後，另行審
    結）及丙○○共3 人基於以強暴方式使甲○○行無義務之事
    之犯意聯絡，一同前往雲林縣斗六市○○里○○路100 巷1
    弄30號甲○○住處，欲取走甲○○之電腦主機以供檢視。但
    因甲○○拒絕，癸○○、丙○○及己○○3 人明知甲○○並
    無將硬碟交由癸○○取走以供檢視是否癸○○所有之物之義
    務，竟由丙○○徒手將甲○○壓制在甲○○住宅內之牆壁上
    ，癸○○則手持不明物品毆打甲○○胸口2 下（身體未受有
    傷害），癸○○並要甲○○出借電腦主機內之硬碟，甲○○
    為免繼續遭受傷害及電腦主機遭癸○○破壞，乃自行將電腦
    主機內之硬碟拆下後，己○○即手持該硬碟與癸○○及丙○○離去甲○○上開住處。嗣因癸○○發現該硬碟並非自己所
    遺失之物品，便歸還前來索回該硬碟之甲○○。
三、案經被害人沈乙○○訴由雲林縣警察局斗六分局報請及檢察
    官簽分偵查後提起公訴。
    理  由
壹、有罪部分：
  一、上開犯罪事實均據被告癸○○及丙○○於本院審理時坦白
      承認。犯罪事實欄一之部分，並有被害人沈乙○○（見警
      卷2 第10頁至第11頁）、壬○○（見偵卷1 第85頁至第86
      頁）、庚○○（見警卷1 第61頁至第62頁）、戊○○（見
      警卷1 第66頁至第68頁）及「龍心通訊行」店員黃春綿、
      大可通訊行老闆林中河等人於警詢時之陳述可參，以及車
      輛竊盜（車牌失竊）資料個別查詢報表- 查詢車輛認可資
      料3 張、機車照片2 張、贓物認領保管單2 紙、雲林縣警
      察局車輛尋獲電腦輸入單2 張、戊○○之自用小貨車行車
      執照（見警卷1 第63頁至第65頁、第69頁至第72頁、第82
      頁至第83頁、第87頁）及大可通訊行老闆林中河認領手機
      1 支之贓物認領保管單、大可通訊行免用統一發票收據、
      己○○基本資料各1 張（警卷1 第76頁至第77頁、第81頁
      ）附卷可查，及扣案之鑰匙1 串可證。至於犯罪事實欄二
      之部分，並有共同被告己○○之陳述（見偵卷1 第2 頁）
      、證人甲○○及證人即共同被告丙○○之證述（偵卷1 第
      64 頁 至第66頁及第45頁至第46頁）可佐。綜上，足認被
      告癸○○、丙○○之自白均與事實相符，應可採信。本件
      事證明確，被告癸○○及丙○○上開犯行均堪以認定。
  二、核被告癸○○上開事實欄一、(一)(二)(三)(四)所為係犯刑法第
      320 條第1 項之竊盜罪；被告癸○○就事實欄一、(五)所為
      係犯刑法第321 條第1 項第3 款之攜帶兇器竊盜罪；至被
      告癸○○及丙○○上開犯罪事實欄二所為則均係犯刑法第
      304 條之強制罪。被告癸○○、丙○○及己○○就上開事
      實欄二之犯行間，有犯意聯絡、行為分擔，均為共同正犯
      。又被告癸○○所為如事實欄一、(一)(二)(三)(四)(五)所示先後5
      次竊盜犯行，時間緊接，所犯罪名相同，顯係出於概括犯
      意反覆為之，為連續犯，應依刑法第56條規定，以一罪論
      以情節較重之攜帶兇器竊盜罪，並加重其刑。被告癸○○
      所犯上開攜帶兇器竊盜罪及強制罪2 罪間，犯意各別，罪
      名互殊，應予分論併罰。又被告癸○○所犯如事實欄(四)竊
      取手機2 支之犯行，檢察官起訴書認被告癸○○就上開2
      支手機部分涉犯搶奪罪嫌，惟此部分搶奪罪嫌部分並無證
      據證明（見下述無罪部分），但被告癸○○竊取上開2 支
      手機部分，應係出於概括犯意為之，為連續犯，已如上述
      ，屬裁判上一罪，並經本院當庭告知被告癸○○及辯護人
      審理範圍及於此部分竊盜犯行，自無造成被告癸○○無從
      防禦之虞（見本院卷第143 頁），本院自得一併擴張審理
      此部分之犯行，附此敘明。
  三、爰審酌被告癸○○年輕力壯，竟不知勤勉向上，學得一技
      之長，以賺取生活所需，反圖不勞而獲，連續竊取他人車
      輛及手機，顯乏尊重他人財產權益之觀念，應嚴予非難。
      又與被告丙○○及己○○共同以強暴方式，使被害人甲○○交付硬碟，造成被害人甲○○等人財產上及精神上之損
      害不輕，惟考量被告癸○○及丙○○於犯罪後均能坦承犯
      行，態度良好，並考量被告丙○○所犯上開強制罪犯行，
      係配合被告癸○○而實施，被告丙○○所處之刑罰不宜較
      被告癸○○為重等一切情狀，分別量處如主文所示之刑，
      並就被告癸○○所犯上開2 罪定其應執行之刑，以及就被
      告丙○○所處有期徒刑宣告易科罰金之標準。
  四、扣案之鑰匙1 串，為被告癸○○所有，供其竊盜所用之物
      ，為被告癸○○供陳甚明（見本院卷第139 頁反面），應
      依法宣告沒收之。至於被告癸○○用以竊取戊○○上開自
      用小貨車之鐵鎚及一字型起子各1 支係取自上開自用小貨
      車，並非被告癸○○所有，亦據被告癸○○陳述明確（見
      本院卷第142頁），因此不宣告沒收。
貳、無罪部分：
  一、公訴意旨另以：
    (一)癸○○與丙○○及蔡政勳（由檢察官另案提起公訴）基於
      意圖為自己不法所有之犯意聯絡，於93 年11 月20日凌晨
      2 時許，3 人頭戴黑色頭套，手戴白色棉質手套，癸○○
      並手持客觀上足對人之生命、身體、安全構成威脅，具危
      險性之黑色不明手槍1 支（未扣案，無證據證明係槍砲彈
      藥刀械管制條例之槍枝），蔡政勳亦手持膠帶，丙○○則
      手持足供兇器使用之西瓜刀2 支（長約30 公 分，未扣案
      ，無證據證明係槍砲彈藥刀械管制條例之刀械），侵入雲
      林縣斗六市○○○路726 號沈俊毅租屋處 (侵入住宅部分
      ，未經提出告訴)，3人以強暴之方式，致黃駿榮不能拒拒
      ，其中1 人再取走黃駿榮所有之現金新臺幣 (下同)5,500
       元 、身分證1 張、手機1 支、汽車駕駛執照1 張及機車
      駕駛執照1 張，得手後，3 人強押黃駿榮至屋內廚房，再
      由蔡政勳以膠帶矇住黃駿榮眼晴，並將黃駿榮雙手、雙腳
      反綁，適沈俊毅返回住處，雙方發生拉址，癸○○即喝令
      沈俊毅不許動，並手持上開手槍朝沈俊毅胸口射擊1 槍，
      幸未擊中沈俊毅，3 人以此強暴之方式，致沈俊毅不能抗
      拒，再由其中1 人取走沈俊毅所有之黑皮包1 個（內含身
      分證1 張、手機2 支、數位相機1 台、自小客車行車執照
      1 張、現金4 、50,000元）。嗣於94年5 月24日，經黃駿
      榮指認後，查知上情。
    (二)癸○○意圖為自己不法所有，於94年3 月20日上午10時30
      分許，夥同丙○○與蔡政勳 (另案提起公訴)， 共同駕駛
      無車牌之自小客車，且均頭戴黑色頭套，侵入蘇明宏所經
      營位於雲林縣斗六市○○路197 號之懋億資源回收場（侵
      入住宅部分，未提出告訴），癸○○並手持客觀上足對人
      之生命、身體、安全構成威脅，具危險性之兇器開山刀1
      支（未扣案，無證據證明係槍砲彈藥刀械管制條例之刀械
      ）架在蘇明宏之妻蘇李由美的頸部，丙○○手持足供兇器
      使用之開山刀1 支（未扣案，無證據證明係槍砲彈藥刀械
      管制條例之刀械）架在蘇明宏之頸部，蔡政勳則手持非槍
      砲彈藥刀械管制條例所列之足供兇器使用的武士刀抵住蘇
      明宏右後腰部，3 人以此強暴之方式，致蘇明宏不能抗拒
      ，再由蔡政勳取走蘇明宏所有之霹靂包1 個《內含現金
      6,500 元、蘇明宏之身分證1 張、蘇李由美之身分證1 張
      、汽車駕駛執照1 張、汽車行車執照1 張、蘇明宏之健保
      卡1 張、農會存褶1 本、蘇明宏之農會印章1 個、蘇李由
      美之農會印章1 個、蘇李由美之土地印鑑章1 個等物》。
    (三)癸○○意圖自己不法所有，於94年5 月10日下午7 時許，
      在雲林縣斗六市某處，以不明方式，搶奪不詳之人所有之
      MOTOROLA牌V180型行動電話1 支，得手後，交由知情之己○○收受之，並攜至雲林縣斗六市○○路52號「大可通訊
      行」變賣，得款800 元。又於同月11日某許時，在雲林縣
      斗六市某處，以不明方式，搶奪不詳之人所有之NOKIA 牌
      3330型行動電話1 支，得手後，再交由知情之己○○收受
      之，並攜至雲林縣斗六市○○○路16號「龍心通訊」變賣
      ，得款450 元。
    (四)因認被告癸○○、丙○○就上開(一)之部分涉犯刑法第330
      條之結夥三人以上攜帶兇器於夜間侵入住宅強盜罪嫌；上
      開(二)之部分涉犯刑法第330 條之結夥三人以上攜帶兇器強
      盜罪嫌。被告癸○○就上開(三)之部分涉犯刑法第325 條第
      1 項之搶奪罪嫌。
  二、按犯罪事實應依證據認定之，無證據不得認定犯罪事實，
      不能證明被告犯罪者，應諭知無罪之判決，刑事訴訟法第
      154條第2 項、第301 條第1 項分別定有明文。又刑事訴
      訟法第161 條第1 項規定：檢察官就被告犯罪事實，應負
      舉證責任，並指出證明之方法。因此，檢察官對於起訴之
      犯罪事實，應負提出證據及說服之實質舉證責任。倘其所
      提出之證據，不足為被告有罪之積極證明，或其指出證明
      之方法，無從說服法院以形成被告有罪之心證，基於無罪
      推定之原則，自應為被告無罪判決之諭知，最高法院92年
      台上字第128 號判例可資參照。
  三、公訴人認被告癸○○、丙○○涉有上開強盜犯嫌，就沈俊
      毅、黃駿榮被強盜案部分係以被害人黃駿榮警詢時之陳述
      、被害人沈俊毅警詢時之陳述及檢察官訊問時之證述、雲
      林縣警持局斗六分局受理刑事案件報告三聯單、現場圖1
      張、現場照片4 張、內政部警政署刑事警察局93年12 月
      12日刑鑑字第0930233999號槍彈鑑定書1 份（偵卷第10 7
      頁至第108 頁、偵卷第110 頁至第111 頁）為其論據；就
      蘇明宏被強盜案部分係以共同被告己○○警詢時之陳述以
      及被害人蘇明宏警詢時及檢察官訊問時之陳述為其論據；
      至被告癸○○搶奪上開MOTOROLA牌V180型及NOKIA 牌33
      30型行動電話各1 支之犯嫌部分，則係以被告癸○○警詢
      時之陳述、共同被告己○○警詢時之陳述，以及林中河、
      黃春綿警詢時之陳述、贓物認領保管單、免用統一發票收
      據、己○○基本資料各1 份為其論據。訊據被告癸○○、
      丙○○均堅詞否認有何上開強盜犯行，被告癸○○並否認
      有上開搶奪行動電話之犯行。被告癸○○就被害人沈俊毅
      、黃駿榮遭強盜案部分辯稱：案發當時並未在雲林而是在
      臺中，當時與丙○○、蔡政勳並無交集，蔡政勳是到94年
      1 月才相遇，至丙○○則是94年1 月才認識；就搶奪行動
      電話部分辯稱：上開2 支行動電話係於雲林縣斗六市○○
      路、大學路路口自他人機車上竊取得來並非搶奪所獲。
  四、經查：
    (一)沈俊毅、黃駿榮被強盜案部分：
      1.被害人黃駿榮於93年11月20日警詢時陳稱：3 名蒙面歹
        徒均穿黑色外套，只知道1 名歹徒穿黑色長褲、白色休
        閒鞋，另2 名穿何褲子及鞋子我不知道。我於斗六市鎮
        ○里○○○路726 號我朋友沈俊毅住宅內之沙發休息等
        待他買宵夜回來，突然3 名蒙面歹徒（男子）1 名持手
        槍，一名持2 把西瓜刀、另1 名手拿膠帶，3 名蒙面便
        立即將我置於桌上之皮包搶走後，把我推進廚房用膠帶
        將我的手綁住，蒙上我的雙眼，持槍枝歹徒上2 樓翻看
        有無財物，再將我押在廚房，約30分鐘我朋友回來，我
        便聽到我朋友跟歹徒發生扭打聲，不久聽到1 聲槍聲。
        我沒看見歹徒使用之交通工具及逃逸路線。（見偵卷1
        第106 頁）被害人黃駿榮又於94年5 月24日警詢時陳稱
        ：93年11月20日凌晨3 時許的3 名歹徒，其中2 人穿黑
        色外套、1 人穿白色外套。1 人拿膠帶、1 人持手槍、
        另外1 人持2 把西瓜刀。我可以確定蔡政勳是強盜我財
        物之人，因為當時我與該3 名歹徒曾有發生扭打，所以
        我印象非常深刻，現在經我當場指認，我從身材、眼神
        及說話的聲音就可以確定沒錯。警方另提示3 名男子相
        片給我指認，我可以確定其中一名男子癸○○係當時手
        持手槍之男子，另外丙○○就是持兩把西瓜刀之人，至
        於徐文貞男子我就無法確認。我根本不認識癸○○、蔡
        政勳及丙○○。被害人黃駿榮固於警詢時指認被告癸○○及丙○○為強盜伊之歹徒，然查，被害人黃駿榮係「
        從身材、眼神及說話的聲音」資為指認被告癸○○及丙○○之方法，而被害人黃駿榮之前亦不認識被告癸○○
        及丙○○，則以案發當時強盜之歹徒均為蒙面之人，在
        案發倉促之際，被害人黃駿榮縱仍記憶強盜之人之身材
        、眼神及說話之聲音，然被害人黃駿榮於警局指認被告
        癸○○及丙○○之時已距離案發之日將近半年之久，被
        害人之記憶是否仍清晰無誤，已非無疑，況以「身材、
        眼神及說話的聲音」作為指認之方法，因一般人之身材
        、眼神甚至所謂說話聲音相似者所在多有，因此被害人
        黃駿榮以此指認之正確性，亦難遽信。
      2.被害人沈俊毅於93年11月20日警詢時陳稱：案發當日廚
        房衝出3 名年約25歲至30歲左右的男子，3 人均頭戴黑
        色頭套，雙手均戴白色棉質手套，其中2 人手持約30公
        分之西瓜刀，另一人持1 把黑色短槍，持槍歹徒舉槍朝
        我瞄準並以台語對我喊叫要我就地蹲下，並當場射擊1
        發子彈，這時有人搶走我的皮包，得逞後隨從容離去。
        他們離去後，我到廚房看見黃駿榮被綁。3 名歹徒身高
        都在170 公分左右，其中1 名持刀者略胖，1 人穿白色
        外套，犯案過程中僅有1 人以台語口音喝令我蹲下而已
        ，其他方面我便沒有印象。依我的直覺歹徒應該對我的
        生活作息十分瞭解，也有可能是我周邊的友人所為。被
        害人沈俊毅又於94年7 月21日檢察官訊問時結證證稱：
        93 年11 月19日下午11時許在斗六市○○○路726 號有
        遭人拿走財物。我進門後坐在客廳看電視，有3 人（均
        以黑色頭罩蒙面）從廚房出來，其中2 人分持1 把西瓜
        刀，另1 人持槍（黑色短槍，我是在他開槍後我才知道
        他手中持有槍枝），有1 個人叫我蹲下（台語發音），
        我蹲下後發現其中2 人持刀，於是我就上前搶持刀男子
        手中的刀，另一名男子則持槍朝我胸口射擊1 槍，但沒
        有擊中我的身體，我聽到槍聲後，便趴在地上。之後，
        該3名 男子便離開，結果發現桌上的錢包（身分證1 張
        、手機2 支、數位相機1 臺、汽車行照1 張、現金4 、
        5 0,000 元）不見。持槍之人身著白色夾克、深色長褲
        ，雙手戴白色手套。另2 名持刀男子的特徵我記不太起
        來。【我不能指認出拿我財物的人】，因為他們都蒙面
        ，加上沒有長久的交談。後來我聽到有人在廚房發出聲
        音（嘴巴被封住所發出的聲音），便前往廚房發現黃駿
        榮被綁在廚房。（見偵卷第112 頁至第113 頁）從而，
        被害人沈俊毅既明確證述無法指認強盜之人，其證述自
        無從證明被告癸○○及丙○○即為強盜沈俊毅之人甚明
        。
      3.至於雲林縣警持局斗六分局受理刑事案件報告三聯單、
        現場圖1 張、現場照片4 張、內政部警政署刑事警察局
        93年12月12日刑鑑字第0930233999號槍彈鑑定書1 份（
        見偵卷第107 頁至第108 頁、偵卷第110 頁至第111 頁
        ）固可證明被害人沈俊毅於93年11月20日曾前往警局報
        案以及在被害人沈俊毅住處扣到的彈殼送驗認係已擊發
        口徑9mm 制式彈殼外，亦無從證明被告癸○○及丙○○
        涉犯強盜犯行。
    (二)被害人蘇明宏被強盜案部分：
      1.共同己○○固於94年5 月14日警察詢問時陳稱：發生在
        斗六市資源回收場之搶案是癸○○、丙○○以及綽號「
        小蔡」之男子共同犯案的。我只聽過癸○○曾提及該案
        夥同丙○○及綽號「小蔡」之男子共同犯案，至於犯案
        之細節我則不太清楚。（見警卷第14頁）然查，被告癸○○是在何種情況下告訴己○○曾犯下該案？是否出於
        玩笑？如果被告癸○○確實曾犯案，身為被告癸○○之
        妻的己○○又豈會不追問相關細節，以瞭解被告癸○○
        所犯情節以及因此將來可能面對的刑責？況己○○於同
        日法官訊問時即改稱係因聽到街上謠言才會在警詢時陳
        稱被告癸○○及丙○○涉犯被害人蘇明宏遭強盜案。（
        見本院94年度聲羈字第100 號卷第9 頁）因此己○○前
        後陳述已有不一，其警詢時之陳述是否全然可採，也非
        無疑，自難資為不利被告癸○○及丙○○認定之證據。
      2.至被害人蘇明宏於94年5 月14日警察詢問時陳稱：癸○○是搶我的歹徒之一。【癸○○之身材瘦、臉型、背影
        極相似搶我財物的搶嫌】。又於94年7 月11日在檢察官
        訊問時陳稱：93年3 月20日上午10時30分許，在懋億資
        源回收場內，突然有3 名歹徒（以頭罩蒙面，只露出眼
        睛，頭戴鴨舌帽）手持刀子，其中一名男子持開山刀架
        在我的脖子上，另一名男子持刀架住蘇李由美的脖子上
        搶走我的霹靂包。三名歹徒除持尖刀的男子外，其餘2
        人都沒有開口說過任何話。【我從體型與身高來判斷其
        中一人是癸○○，但無法看清楚他的臉部】。指認時第
        一次當場指認二人，該二人之身高與體型與搶我的人一
        模一樣，第二次當場指認一人，該人之體型與搶我的人
        相似，但這2 次指認都沒有確定是搶我的人。（見偵卷
        第73頁至第74頁）被害人蘇明宏指認被告癸○○之方法
        係以【體型與身高】來判斷，且亦明確陳述並無法確定
        被告癸○○即是強盜之歹徒，且被害人蘇明宏之指認距
        離案發之時相隔1 年有餘，被害人蘇明宏之指認不無錯
        誤之可能，因此被害人蘇明宏上開陳述，亦無從證明被
        告癸○○及丙○○涉有強盜犯行。
    (三)被告癸○○被訴搶奪2支行動電話部分：
      1.己○○於94年5 月14日警察詢問時陳稱：癸○○曾拿過
        2 支手機給我拿去手機店變賣，但我不知是否是搶來的
        手機。（見警卷第14頁）
      2.林中河於94年5 月14日警察詢問時陳稱：己○○在94年
        5 月10日20時55分許持手機1 之兜售，我以800元收購
        。己○○說手機是她自己所有的。（見警卷第73頁至第
        75 頁）
      3.黃春綿於94年5 月14日警察詢問時陳稱：己○○於94年
        5 月11日晚上持手機1 支向我兜售，當時以450 元收購
        。己○○說手機是她自己所有的。該手機業已轉售。（
        見警卷第78頁至第80頁）
      4.依據上開己○○、林中河及黃春綿之陳述，以及卷附之
        大可通訊行老闆林中河認領手機1 支之贓物認領保管單
        、大可通訊行免用統一發票收據、己○○基本資料各1
        張（見警卷第76頁至第77頁、第81頁），雖可證明被告
        癸○○曾交付2 支手機予己○○，己○○則持之轉售給
        林中河及黃春綿等情，但尚無從證明上開2 支手機係被
        告癸○○搶奪所得。
    (四)綜上所述，依檢察官於本案所提出之上開證據，或其指出
      證明之方法，未能使本院之心證達到確信其為真實之程度
      ，就被告癸○○、丙○○是否涉犯共犯結夥三人以上攜帶
      兇器於夜間侵入住宅強盜罪及被告癸○○是否另犯搶奪罪
      犯行，均仍有合理懷疑之存在，揆諸前揭法條及判例意旨
      ，自應為被告癸○○及丙○○此部分犯行無罪判決之諭知
      。
、適用法律依據：
  一、刑事訴訟法第299 條第1 項前段、第301 條第1項。
  二、刑法第28條、第56條、第304 條、第321 條第1 項第3 款
      、第51條第5款、第41條第1項前段、第38條第1項第2款。
  三、罰金罰鍰提高標準條例第1 條前段、第2 條。
本案經檢察官辛○○到庭執行職務
中    華    民    國    95    年    1     月    13    日
                  刑事第二庭審判長法  官  林  輝  煌
                                  法  官  柯  志  民
                                  法  官  李  明  鴻
以上正本證明與原本無異。
如不服本判決，應於判決送達後10日內，向本院提出上訴狀。（
須附繕本）
                                  書記官  孫  秀  桃
中    華    民    國    95    年    1     月    13    日
附錄本案論罪科刑法條全文
中華民國刑法第304條
(強制罪)
以強暴、脅迫使人行無義務之事或妨害人行使權利者，處三年以
下有期徒刑、拘役或三百元以下罰金。
前項之未遂犯罰之。
中華民國刑法第321條
犯竊盜罪而有左列情形之一者，處六月以上、五年以下有期徒刑
：
一  於夜間侵入住宅或有人居住之建築物、船艦或隱匿其內而犯
    之者。
二  毀越門扇、牆垣或其他安全設備而犯之者。
三  攜帶兇器而犯之者。
四  結夥三人以上而犯之者。
五  乘火災、水災或其他災害之際而犯之者。
六  在車站或埠頭而犯之者。
前項之未遂犯罰之。


司法院資訊處製作；財團法人民間司法改革基金會備份。
